【裁判字號】    97,易,181
【裁判日期】    970225
【裁判案由】    毒品危害防制條例
【裁判全文】
臺灣板橋地方法院刑事判決               97年度易字第181號
公  訴  人  臺灣板橋地方法院檢察署檢察官
被      告  甲○○
                    （另案於臺灣臺北監獄臺北分監執行中）
上列被告因違反毒品危害防制條例案件，經檢察官提起公訴（96
年度毒偵字第8563、9814號），被告於本院準備程序中就被訴事
實為有罪之陳述，經告知被告簡式審判程序之旨，並聽取當事人
之意見後，本院裁定改依簡式審判程序審理，判決如下：
    主  文
甲○○施用第二級毒品，累犯，處有期徒刑伍月，扣案甲基安非
他命殘渣袋貳只及塑膠瓶壹瓶內之甲基安非他命殘渣（量微無法
秤重）沒收銷燬之，前揭甲基安非他命殘渣包裝袋貳只、塑膠瓶
壹瓶均沒收；又施用第二級毒品，累犯，處有期徒刑伍月。應執
行有期徒刑捌月，扣案甲基安非他命殘渣袋貳只及塑膠瓶壹瓶內
之甲基安非他命殘渣（量微無法秤重）沒收銷燬之，前揭甲基安
非他命殘渣包裝袋貳只、塑膠瓶壹瓶均沒收。
    事  實
一、甲○○(一)、於民國87年間因施用第二級毒品案件，經臺灣臺
    北地方法院以87年度毒聲字第1349號裁定送勒戒處所觀察、
    勒戒後，因無繼續施用毒品之傾向，於87年11月27日釋放出
    所，並經臺灣臺北地方法院檢察署檢察官於同日以87年度偵
    字第23344 號為不起訴處分確定。(二)、於88年間因施用第二
    級毒品案件，經本院以88年度毒聲字第2855號裁定送勒戒處
    所觀察、勒戒後，因有繼續施用毒品之傾向，經本院以88年
    度毒聲字第4409號裁定令入戒治處所施以強制戒治1 年，於
    89年2 月24日因停止戒治出所，所餘戒治期間交付保護管束
    ，惟因於保護管束期間內連續施用第二級毒品，經本院以89
    年度毒聲字第3721號裁定撤銷停止戒治，令入戒治處所施以
    強制戒治，於89年10月6 日因強制戒治執行完畢出監，刑案
    部分另經本院以88年度易字第3595號判決判處有期徒刑7 月
    確定。(三)、於87年間因違反槍砲彈藥刀械管制條例案件，經
    本院以88年度易字第3359號判決判處有期徒刑1 年2 月，嗣
    經臺灣高等法院、最高法院分別以88年度上訴字第4436號判
    決、89年度台上字第2526號判決駁回上訴確定，並與前揭有
    期徒刑7 月部分，經臺灣高等法院以89年度聲字第736 號裁
    定應執行有期徒刑1 年8 月確定，且與另案施用毒品案件經
    判決確定之有期徒刑10月接續執行，於91年7 月29日縮短刑
    期假釋出監並交付保護管束，於92年7 月8 日保護管束期滿
    ，假釋未經撤銷，所餘刑期以已執行論。(四)、於93年間因施
    用第二級毒品案件，經本院以93年度易字第1177號判決判處
    有期徒刑1 年，經臺灣高等法院以94年度上易字第766 號判
    決駁回上訴確定。再因違反槍砲彈藥刀械管制條例案件及持
    有第二級毒品案件，經本院分別以94年度簡字第1329號判決
    判處有期徒刑4 月，併科罰金新臺幣3 萬元及以94年度簡字
    第3579號判決判處有期徒刑3 月確定。上開三罪有期徒刑部
    分，經本院以94年度聲字第2835號裁定應執行有期徒刑1 年
    4 月確定，於95年11月13日縮刑期滿執行完畢（據此，於本
    案構成累犯）。
二、甲○○仍不知悔改，復基於施用第二級毒品之犯意，於96年
    8 月10日晚間9 時許，在臺北縣中和市「宏仁賓館」505 號
    房間內，以將甲基安非他命置於玻璃球內燒烤後吸食其煙氣
    之方式，施用甲基安非他命1 次，嗣於96年8 月13日下午4
    時50分許，在臺北縣三重市○○路97號前為警查獲，並扣得
    其所有供施用甲基安非他命使用之甲基安非他命殘渣袋2 只
    、塑膠瓶1 瓶（殘渣袋及塑膠瓶內均含甲基安非他命殘渣，
    量微無法秤重）。另基於施用第二級毒品之犯意，於96年9
    月27日上午10時許，在其位於臺北縣中和市○○街101 巷11
    弄8 之1 號住處，以同上方式施用甲基安非他命1 次，嗣於
    96年9 月27日下午1 時許，因毒品案件為警於其住處緝獲，
    經採尿送驗呈甲基安非他命類陽性反應，始悉上情。
三、案經臺北縣政府警察局新莊分局、永和分局報告臺灣板橋地
    方法院檢察署檢察官偵查起訴。
    理  由
一、上揭犯罪事實，迭據被告甲○○於偵查及本院審理中坦承不
    諱，又被告於96年8 月13日晚間8 時43分許、同年9 月27日
    下午3 時許為警查獲後所採集之尿液經送檢驗結果，確均呈
    甲基安非他命陽性反應，有臺灣檢驗科技股份有限公司96年
    9 月3 日及96年10月24日濫用藥物尿液檢驗報告各乙紙附卷
    足稽（附於96年度毒偵字第6208號偵查卷第53頁、96年度毒
    偵字第9814號偵查卷第7 頁），另有被告自承為其所有，供
    施用甲基安非他命所用之甲基安非他命殘渣袋2 只及殘渣塑
    膠瓶1 瓶扣案可證，足徵被告之自白與事實相符。再被告有
    事實欄所示之施用毒品前科，有臺灣高等法院被告全國前案
    紀錄表存卷可參，足見被告係於強制戒治執行完畢後5 年內
    ，復因施用第二級毒品犯行而經法院判處罪刑確定後，再為
    本案施用第二級毒品之犯行明確，而與毒品危害防制條例第
    20 、23 條所定之「初犯」或「5 年後再犯」情形有別（最
    高法院95年度第7 次刑事庭會議決議內容參照），自應依法
    論科。
二、按甲基安非他命為毒品危害防制條例第2 條第2 項第2 款明
    定之第二級毒品。核被告施用第二級毒品甲基安非他命之行
    為，係犯毒品危害防制條例第10條第2 項之施用第二級毒品
    罪。被告先後二次施用第二級毒品之犯行，犯意各別，行為
    互殊，應予分論併罰。其持有第二級毒品之低度行為，為施
    用之高度行為所吸收，不另論罪。又被告有如事實欄所示之
    犯罪科刑執行情形，有前述臺灣高等法院被告全國前案紀錄
    表可佐，其於有期徒刑執行完畢後5 年內，故意再犯本件有
    期徒刑以上之罪，為累犯，應依刑法第47條第1 項之規定加
    重其刑。爰審酌被告前已有多次施用毒品前科，素行非佳，
    惟犯後尚知坦承犯行，並衡諸其生活狀況、犯罪之手段、動
    機及危害程度等一切情狀，就其所犯之罪，量處如主文所示
    之刑，並定其應執行之刑，以資懲儆。
三、扣案甲基安非他命殘渣袋2 只及塑膠瓶內之甲基安非他命殘
    渣（量微無法秤重），為查獲之第二級毒品，不問屬於被告
    與否，皆應依毒品危害防制條例第18條第1 項前段規定沒收
    銷燬之。上述甲基安非他命之殘渣包裝袋2 只及塑膠瓶1 瓶
    ，則為被告施用第二級毒品使用之物，此據被告供承在卷，
    爰均依刑法第38條第1 項第2 款、第3 項之規定宣告沒收。
據上論斷，應依刑事訴訟法第273 條之1 第1 項、第299 條第1
項前段，毒品危害防制條例第10條第2 項、第18條第1 項前段，
刑法第11條前段、第47條第1 項、第38條第1 項第2 款、第3項
、第51條第5 款，判決如主文。
本案經檢察官林俊峰到庭執行職務。
中    華    民    國    97    年    2     月    25    日
                  刑事第七庭    法  官   吳佳穎
以上正本證明與原本無異
如不服本判決應於送達後10日內向本院提出上訴狀
                                書記官  陳香君
中    華    民    國    97    年    2     月    25    日
附錄本案論罪科刑法條全文：
毒品危害防制條例第10條
施用第一級毒品者，處 6 月以上 5 年以下有期徒刑。
施用第二級毒品者，處 3 年以下有期徒刑。


司法院資訊處製作；財團法人民間司法改革基金會備份。
